臺灣臺中地方法院刑事判決　　　　　　　95年度易字第3905號
公　訴　人　臺灣臺中地方法院檢察署檢察官
被　　　告　乙○○
　　　　　　　　　　（另案於臺灣臺中監獄執行中）
上列被告因竊盜案件，經檢察官提起公訴（九十五年度偵字第二
三一七七號），被告於準備程序就被訴事實為有罪之陳述，本院
合議庭裁定由受命法官獨任進行簡式審判程序，判決如下：
    主    文
乙○○毀越安全設備竊盜，處有期徒刑捌月。又竊盜，處有期徒
刑伍月，扣案之鑰匙壹支沒收。又結夥三人以上、踰越牆垣竊盜
，處有期徒刑拾月。又攜帶兇器竊盜，毀壞安全設備竊竊，處有
期徒刑拾月，扣案之一字螺絲起子壹支沒收。應執行有期徒刑貳
年，扣案之鑰匙壹支、一字螺絲起子壹支沒收。
    犯罪事實
 一、乙○○基於意圖為自己不法所有之犯意，分別為下列之竊
     盜行為：
（一）於九十五年八月二十七日上午七時許，自臺中縣烏日鄉○○村○段四十八號之「崧峻鋼鐵企業有限公司」（下稱崧
      峻公司）後方，以徒手拉斷該公司所設置之空心鐵窗，再
      翻越窗戶之方式，侵入崧峻公司（毀損及侵入建築物部分
      ，未經告訴）後，竊取崧峻公司所有之液晶螢幕二臺及電
      腦主機一臺得呈。
（二）於九十五年八月二十九日上午十一時許，在臺中市○○○
      路與合作街口附近，以自備之鑰匙一支啟動電門之方式，
      竊取丙○○所有停放在該處之車牌號碼ＯＪ─六六五七號
      自用小客車得逞。
（三）於九十五年八月二十九日中午十二時五十五分許，夥同何
      茂坤（經本院以九十五年度中簡字第三二三五號判決處有
      期徒刑五月確定）、黃雅昭（另由檢察官偵辦中），共同
      基於意圖為自己不法所有之犯意聯絡，一同前往臺中縣烏
      日鄉○○村○○路三七六巷一弄一號甲○○住處，先由黃
      雅昭、何茂坤在外把風，而乙○○則自攀爬大門旁牆垣至
      二樓之方式，侵入甲○○之屋內（侵入住宅部份，未經告
      訴），再開啟一樓大門讓何茂坤進入後，竊取電視機一臺
      、甘蔗榨汁機一臺、音響喇叭二個得逞。
（四）於九十五年十月四日上午十一時四十分許，持其所有客觀
      上足以對人之生命、身體、安全構成威脅，具有危險性之
      一字螺絲起子一支，在臺中縣大肚鄉○○村○○路之王田
      油庫旁停車場，以該螺絲起子破壞丁○○所有停放在該處
      之車牌號碼○七三二─ＬＤ號自用小客車門後，竊取車內
      之手機一支、液晶螢幕一個及香煙等物得逞。
  嗣於九十五年十月十三日下午五時三十分許，為警在臺中縣烏
  日鄉○○路○段一四三號「一二三旅社」一○八室查獲，並扣
  得其所有並供上開竊盜使用之鑰匙一支、一字螺絲起子一支，
  及與上開竊盜無關之剪刀一支、十字螺絲起子一支。
二、案經臺中縣警察局烏日分局報告臺灣臺中地方法院檢察署檢
    察官偵查起訴。
    理  由
一、本件被告乙○○所犯係死刑、無期徒刑、最輕本刑為三年以
    上有期徒刑以外之罪，其於準備程式中就被訴事實為有罪之
    陳述，經告知簡式審判程式之旨，並聽取公訴人及被告之意
    見後，本院合議庭認為適宜而裁定由受命法官獨任進行簡式
    審判程式，合先敘明。
二、上開犯罪事實，業據被告供述不諱，核與證人即共犯何茂坤
    證述行竊之情節，證人劉名宙及被害人崧峻公司負責人唐宏
    慶、丙○○、丁○○、甲○○指述失竊情節相符，並有內政
    部警政署刑事警察局九十五年九月二十二日刑紋字第○九五
    ○一四二五七一號鑑驗書一件、指紋卡片一件、刑事案件證
    物採驗紀錄表一件、現場圖一張、刑案現場測繪圖三張、照
    片五十一張、車籍查詢─基本資料詳細畫面一件、車籍作業
    系統─查詢認可資料一件、車輛竊盜、車牌失竊資料個別查
    詢報表─查詢車輛認可資料一件在卷可稽。本案事證明確，
    被告上開竊盜犯行，足堪認定。
三、論罪部分：
（一）按刑法第三百二十一條第一項第三款之攜帶兇器竊盜罪，
      係以行為人攜帶兇器竊盜為其加重條件，此所謂兇器，其
      種類並無限制，凡客觀上足對人之生命、身體、安全構成
      威脅，具有危險性之兇器均屬之，且祇須行竊時攜帶此種
      具有危險性之兇器為已足，並不以攜帶之初有行兇之意圖
      為必要（最高法院七十九年臺上字第五二五三號判例意旨
      參照）。查被告用以行竊被害人丁○○財物所使用扣案之
      一字螺絲起子，金屬材質，以之攻擊於人，於客觀上均足
      以為殺害或傷害人之生命、身體之器械，堪認為兇器。是
      核被告所為犯罪事實欄一之（一）之行為，係犯刑法第三
      百二十一條第一項第二款之毀越安全設備竊盜罪；其所為
      犯罪事實欄一之（二）之行為，係犯刑法第三百二十條第
      一項之普通竊盜罪；其所為犯罪事實欄一之（三）之行為
      ，係犯刑法第三百二十一條第一項第二款、第四款之結夥
      三人踰越坦牆竊盜罪；其所為犯罪事實欄一之（四）之行
      為，係犯刑法第三百二十一條第一項第二款、第三款之攜
      帶兇器毀壞安全設備竊盜罪。公訴意旨雖漏未引用刑法第
      三百二十一條第一項第二款之罪名，但起訴書既已載明被
      告之竊盜事實，顯係漏引罪名，業經本院於審判期日告知
      被告所犯罪名，讓被告有答辯之機會，對被告之防禦權並
      無影響，附此敘明。
（二）被告與共犯何茂坤、黃雅昭就犯罪事實欄一之（三）之竊
      盜犯行，有犯意聯絡及行為分擔，均為共同正犯。
（三）被告所為上開四罪間，犯意個別，行為互異，應予分論併
      罰。
（四）爰審酌被告有違反麻醉藥品管理條例、肅清煙毒條例、槍
      砲彈藥刀械管制條例、毒品害防制條例、竊盜、搶奪等犯
      罪前科，有臺灣臺中地方法院檢察署刑案資料查註紀錄表
      、臺灣高等法院被告前案紀錄表各一件附卷可稽，素行不
      佳，其正值青壯之年，竟圖不勞而獲屢次犯罪，且持兇器
      竊盜，易致危害，而侵入住宅竊盜，對居家安全危害至鉅
      ，惟所得財物非鉅及犯後坦承犯行等一切情狀，分別量處
      如主文所示之刑，並定其應執行刑。
（五）又扣案鑰匙一支、剪刀一支及螺絲起子二支均為被告所有
      ，且其中鑰匙一支係供竊盜被害人丙○○所有之機車使用
      之工具，一字螺絲起子一支則係供竊取被害人丁○○財物
      使用之工具，業據被告供述在卷，應併依刑法第三十八條
      第一項第二款之規定宣告沒收之；至於扣案之剪刀一支及
      十字螺絲起子一支，雖為被告乙○○所有，惟無證據證明
      係供犯罪所用之物，均不予宣告沒收，附此敘明。
據上論斷，應依刑事訴訟法二百七十三條之一第一項、第二百九
十九條第一項前段，刑法第二十八條、第三百二十條第一項、第
三百二十一條第一項第二款、第三款、第四款、第五十一條第五
款、第三十八條第一項第二款，判決如主文。
本案經檢察官戊○○到庭執行職務。
中　　華　　民　　國　　96　　年　　1 　　月　　24　　日
                  刑事第九庭    法  官  莊秋燕
以上正本證明與原本無異。
如不服本判決，應於送達後十日內向本院提出上訴狀（須附繕
本），上訴於臺灣高等法院臺中分院。
                                書記官  顏督訓
中　　華　　民　　國　　96　　年　　1 　　月　　24　　日
附錄本案論罪科刑法條全文：
中華民國刑法第三百二十條
（普通竊盜罪、竊佔罪）
意圖為自己或第三人不法之所有，而竊取他人之動產者，為竊盜
罪，處五年以下有期徒刑、拘役或五百元以下罰金。
意圖為自己或第三人不法之利益，而竊佔他人之不動產者，依前
項之規定處斷。
前二項之未遂犯罰之。
中華民國刑法第三百二十一條
（加重竊盜罪）
犯竊盜罪而有左列情形之一者，處六月以上、五年以下有期徒刑
：
一  於夜間侵入住宅或有人居住之建築物、船艦或隱匿其內而犯
    之者。
二  毀越門扇、牆垣或其他安全設備而犯之者。
三  攜帶兇器而犯之者。
四  結夥三人以上而犯之者。
五  乘火災、水災或其他災害之際而犯之者。
六  在車站或埠頭而犯之者。
前項之未遂犯罰之。
